臺灣宜蘭地方法院宣示判決筆錄　　　　　 99年度訴字第303號
公　訴　人　臺灣宜蘭地方法院檢察署檢察官
被　　　告　張育宏
上列被告因偽造文書等案件，於中華民國100年1月18日下午4時
許，在本院第1法庭宣示判決，出席職員如下：
法　　　官　鄭貽馨
書　記　官　高雪琴
通　　　譯　謝孟庭
法官起立朗讀判決主文、犯罪事實要旨、處罰條文，及告以上訴
限制、期間並提出上訴狀之法院，且諭知記載其內容：
一、主  文：
    張育宏犯行使變造準私文書罪，累犯，處有期徒刑陸月，如
    易科罰金，以新臺幣壹仟元折算壹日。又犯收受贓物罪，處
    有期徒刑肆月，如易科罰金，以新臺幣壹仟元折算壹日，減
    為有期徒刑貳月，如易科罰金，以新臺幣壹仟元折算壹日。
    又犯行使變造準私文書罪，處有期徒刑陸月，如易科罰金，
    以新臺幣壹仟元折算壹日，減為有期徒刑參月，如易科罰金
    ，以新臺幣壹仟元折算壹日。又犯收受贓物罪，處有期徒刑
    肆月，如易科罰金，以銀元參佰元即新臺幣玖佰元折算壹日
    ，減為有期徒刑貳月，如易科罰金，以銀元參佰元即新臺幣
    玖佰元折算壹日。應執行有期徒刑壹年，如易科罰金，以銀
    元參佰元即新臺幣玖佰元折算壹日。
二、犯罪事實要旨：
    張育宏前因犯偽造文書等案件，經最高法院以96年度台上字
    第3032號判決判處有期徒刑1年，經減刑為有期徒刑6月確定
    ，於民國96年9月17日易科罰金執行完畢。詎仍不知悔改，
    其係址設宜蘭縣五結鄉○○路332巷59號「馬來汽車企業社
    」之負責人，竟基於收受贓物及行使變造準私文書之犯意：
（一）因其於民國94年間，自邱程錫處買受、登記在其妻陳智雯
      （另經檢察官為不起訴處分）名下之車牌號IS-8570號自
      小客車（以下簡稱A車）舊損，而於95年8月4日後之某日
      時，明知葉美琳所有、車牌號碼E7-4207號自小客車（以
      下簡稱B車，於95年8月3日晚間至翌日上午間之某時，在
      花蓮縣花蓮市○○○街門諾醫院停車場內遭竊）係來路不
      明之贓物，竟仍透過不詳管道收受之，再於不詳時、地，
      以切割焊補套換之方式，將A車之車身號碼及引擎號碼，
      變造於B車上，並將A車之車牌懸掛於B車上，頂用A車之車
      籍使用，改裝完成後，為掩人耳目，再於95年8月10日，
      以「車牌遺損」為由，將該車重新申領9231-MU號之車牌
      號碼後，將該車使用上開變造之車身號碼及引擎號碼而行
      使之，足以生損害於葉美琳及監理機關對於車籍管理之正
      確性，迄於97年5月24日為警查獲後始未使用上開車輛。
（二）另於95年2月間，因不知情之林麗卿（另經檢察官為不起
      訴處分）所有之原車牌號碼IU-2929號自小客車（以下簡
      稱C車）發生車禍嚴重毀損，交付張育宏修復，張育宏復
      明知登記在林憶秋名下、由鍾東宏使用之車牌號碼9795-J
      N號自小客車（以下簡稱D車，於95年6月6日晚間6時許，
      在花蓮縣花蓮火車站前遭竊）係來路不明之贓物，仍透過
      不詳管道收受之，再於不詳時、地，以磨滅重新打造之方
      式，將C車之車身號碼WBAHB21030BB71319，變造於D車上
      ，並將C車之車牌懸掛於D車上，頂用C車之車籍使用，改
      裝完成後，為掩人耳目，再於95年7月19日，以「車牌遺
      損」為由，將該車重新申領8453-MU號之車牌號碼，將該
      車使用上開變造之車身號碼及引擎號碼而交付予林麗卿而
      行使之，足以生損害於鍾東宏及監理機關對於車籍管理之
      正確性。嗣於97年5月24日下午4時許，經警於馬來汽車修
      配廠搜索查獲。案經葉美琳、鍾東宏訴由臺北市政府警察
      局中山分局報告偵辦。
三、處罰條文：
    刑法第2條第1項前段、第210條、第216條、第220條、第349
    條第1項、第41條第1項前段、第8項、第47條第1項，修正前
    刑法第41條第1項前段、第51條第5款，罰金罰鍰提高標準條
    例第1條前段，修正前罰金罰鍰提高標準條例第2條，現行法
    規所定貨幣單位折算新臺幣條例第2條，中華民國96年度罪
    犯減刑條例第2條第1項第3款、第7條、第9條、第10條第1項
    、第11條。
四、協商判決除有刑事訴訟法第455條之4第1項第1款於本訊問程
    序終結前，被告撤銷協商合意或檢察官撤回協商聲請者；第
    2款被告協商之意思非出於自由意志者；第4款被告所犯之罪
    非第455條之2第1項所定得以協商判決者；第6款被告有其他
    較重之裁判上一罪之犯罪事實者；第7款法院認應諭知免刑
    或免訴、不受理者情形之一，及違反同條第2項「法院應於
    協商合意範圍內為判決；法院為協商判決所科之刑，以宣告
    緩刑或2年以下有期徒刑、拘役或罰金為限」之規定者外，
    不得上訴。
五、如有前述得上訴情形而不服本件判決，得自收受判決送達之
    日起10日內，向本院提出上訴書狀，上訴於第二審法院。
中    華    民    國   100    年    1     月    18    日
                  臺灣宜蘭地方法院刑事第三庭
                      書記官  高雪琴
                      法  官  鄭貽馨
以上正本證明與原本無異。
                      書記官  高雪琴
中    華    民    國   100    年    1     月    18    日
附錄本案論罪科刑法條全文：
中華民國刑法第210條
偽造、變造私文書，足以生損害於公眾或他人者，處5年以下有
期徒刑。
中華民國刑法第349條第1項
收受贓物者，處3年以下有期徒刑、拘役或5百元以下罰金。